【裁判字號】    94,訴,3624
【裁判日期】    950127
【裁判案由】    懲治走私條例
【裁判全文】
臺灣高雄地方法院刑事判決              94年度訴字第3624號
公  訴  人  臺灣高雄地方法院檢察署檢察官
被      告  甲○○
上列被告因違反懲治走私條例案件，經檢察官提起公訴（94年度
偵字第19783 號），嗣因被告於準備程序進行中就被訴事實為有
罪之陳述，經告知簡式審判程序之旨、並聽取當事人意見後，本
院裁定由受命法官獨任進行簡式審判程序，判決如下：
    主  文
甲○○私運管制物品進口逾公告數額，處有期徒刑捌月。
    事  實
一、緣甲○○自民國84年間起即在越南地區從事仲介蔬果買賣進
    口業務。詎其明知一次私運海關進口稅則第一章至第八章所
    列之物品及稻米、稻米粉、花生、茶葉、種子（球）等物品
    一項或數項，其總額由海關照緝獲時之完稅價格計算，超過
    新台幣（以下同）10萬元或重量超過1 千公斤者，屬於行政
    院依懲治走私條例規定公告之「管制物品項目及數額」丙項
    所列之管制進口物品，仍基於自越南私運管制物品進入台灣
    地區之犯意，於民國94年5 月間，接受友人陳錫奇之委託在
    越南代為購買鮮芋頭、擬以貨櫃方式運往台灣地區轉售予長
    龍水產有限公司（以下稱長龍公司）負責人蔡長龍，然甲○
    ○為牟不法利益，竟另行以2 萬餘元之代價，在越南西臨省
    購買管制物品鮮檳榔2 千7 百公斤，藉由裝運之便，夾藏於
    前開代購之鮮芋頭貨櫃內，再委請不知情之某船運公司將裝
    載該批鮮檳榔之貨櫃運抵高雄港，復由不知情之陳錫奇通知
    長龍公司委請瑞利報關有限公司，辦理進口報關事項，並據
    此製作進口報單（號碼為BD／94／V846／0032號），持向高
    雄關稅局投單報運進口。嗣於94年5 月24日，上開夾藏管制
    物品鮮檳榔之貨櫃運抵高雄港後，經驗貨關員開櫃查驗而查
    獲前開鮮檳榔2 千7 百公斤（完稅價格為195626元，業經財
    政部高雄關稅局予以沒入），始循線查悉上情。
二、案經法務部調查局航業海員調查處高雄站報請台灣高雄地方
    法院檢察署檢察官偵查後起訴。
    理  由
一、本件被告甲○○係違反懲治走私條例第2 條第1 項私運管制
    物品進口罪，其法定刑為死刑、無期徒刑、最輕本刑為三年
    以上有期徒刑以外之罪，於準備程序進行中，被告就被訴事
    實為有罪之陳述，由受命法官告知簡式審判程序之要旨並聽
    取其與公訴人之意見，經被告同意適用簡式審判程序後，本
    院亦認無不得或不宜改依簡式審判程序進行之處，爰依刑事
    訴訟法第273 條之1 第1 項、第284 條之1 規定，本院合議
    庭裁定由受命法官獨任進行簡式審判程序，合先敘明。
二、上揭犯罪事實，業據陳錫奇、蔡長龍與林建甫分別於法務部
    調查局航業海員調查處詢問及偵查中證述綦詳，並有進口報
    單、財政部高雄關稅局官員發現實到貨物與艙單申報不符案
    件通報單、高雄關稅局處分書、及財政部高雄關稅局94年12
    月5 日高普進字第0941021180號函暨所附海關進口稅則解釋
    準則資料各1 件在卷可稽，復經被告迭於偵查及本院審理中
    供認不諱，足徵被告之自白核與事實相符，堪予採信。按懲
    治走私條例第二條第四項規定管制物品及其數額，由行政院
    公告之。行政院依上開法律授權，前以92年10月23日院台財
    字第0920056338號函公告管制物品項目其數額，其中「丙類
    」管制進口物品規定：一次私運海關進口稅則第一章至第八
    章所列之物品及稻米、稻米粉、花生、茶葉、種子（球）一
    項或數項，其總額由海關照緝獲時之完稅價格計算，超過10
    萬元（外幣按當時辦理外匯銀行買進價格折算）或重量超過
    1 千公斤者，即屬管制物品，此有卷附行政院前開函示可參
    。查被告私運進口之鮮檳榔屬於海關進口稅則第八章所列堅
    果，有前揭財政部高雄關稅局94年12月15日高普進字第0941
     021180 號函可佐，且查獲時總重量高達2 千7 百公斤，完
    稅價格為195626元，俱已超過前述海關進口稅則規定之完稅
    價格及重量，當屬懲治走私條例第2 條所定管制物品無訛。
    職是，本件事證明確，被告犯行洵堪認定，應依法論科。
三、核被告甲○○所為，係違反懲治走私條例第2 條第1 項私運
    管制物品進口罪。爰審酌被告犯罪之動機、目的，與其以合
    法進口物品夾藏匿報重量方式進行私運進口，該等犯行對國
    內經濟交易市場、與海關單位對進口物品管理之正確性所生
    危害程度要屬非微，又其私運之物品雖尚未流入市場，然參
    以被告前於94年間同因違反懲治走私條例案件，業由台灣高
    雄地方法院檢察署檢察官以94年度偵字第15367 號為緩起訴
    處分確定，此有台灣高等法院被告前案紀錄表在卷可憑，詎
    其猶不知警惕，更行涉犯本件私運管制物品進口之犯行，雖
    未構成累犯，然足見其法治觀念薄弱，惟念其犯罪後尚知坦
    承全部犯行、態度良好等一切情狀，量處如主文所示之刑，
    以資懲儆。此外，前開管制物品鮮檳榔2 千7 百公斤雖係被
    告犯罪所得之物，然業經高雄關稅局依法沒入，有上開高雄
    關稅局處分書在卷可按，故本院乃無從更為沒收之宣告，併
    此敘明。
據上論斷，應依刑事訴訟法第273 條之1 第1 項、第299 條第1
項前段，懲治走私條例第2 條第1 項，判決如主文。
中    華    民    國    95    年    1     月    27    日
                  刑事第四庭  法  官 陳明呈
以上正本證明與原本無異。
如不服本判決，應於收受送達後10日內向本院提出上訴書狀。
中    華    民    國    95    年    1     月    27    日
                              書記官 林明忠
附錄本判決論罪科刑之法條：
懲治走私條例第2條
私運管制物品進口、出口逾公告數額者，處 7 年以下有期徒刑，
得併科新臺幣 3 百萬元以下罰金。
以犯前項之罪為常業者，處 3 年以上 10 年以下有期徒刑，得併
科新臺幣 5 百萬元以下罰金。
第 1 項之未遂犯罰之。
第 1 項所稱管制物品及其數額，由行政院公告之。


司法院資訊處製作；財團法人民間司法改革基金會備份。
